【裁判字號】    98,簡抗,13
【裁判日期】    980624
【裁判案由】    聲請迴避
【裁判全文】
臺灣板橋地方法院民事裁定              98年度簡抗字第13號
抗  告  人  甲○○
上列抗告人與相對人乙○○間聲請迴避事件，抗告人對於中華民
國98年3 月25日本院板橋簡易庭所為98年度板聲字第23號裁定提
起抗告，本院裁定如下：
    主      文
抗告駁回。
抗告程序費用由抗告人負擔。
    理      由
一、本件抗告意旨略以：抗告人不服本院98年度板簡字第220 號
    判決，李昭融法官不尊重當事人主義，侵犯人權，踐踏司法
    資源，蒙屈因聲請迴避在案。暨登載改隸臺北市違反民事訴
    訟法管轄權，基礎判決瑕疵，爰依本抗告補足司法自力救濟
    ：(一)板院95年板簡字第3699號宣示判決筆錄95年10月24日距
    95年10月12日審理一次與95年2 月9 日民事聲請支付命令狀
    。(二)96年簡上字第17號被告提示695 存證函及萬華分局陳俊
    宏偵查佐，信以使真。(三)98年度板簡字第220 號98年3 月19
    日審理一次，同年3 月26日草率結案。(四)被告大膽妄為306
    號函存證既已遷出，夥同鄭添錄定居越南，提告北院95年度
    家訴字第225 號判決，諉以95年度重家訴字第27號違法公證
    詐騙住：臺北市○○路○ 段248 號，於95年11月14日具狀為
    95年度家調字第1624號，又於95年12月21日更正狀迷信司法
    黃牛威崇，律師代書臺南市○○區○○路1 段283 號8 樓之
    5 、3 樓。印證308 函：1/10的權益等於零，沒拿到錢又可
    能有糾紛。建成地政事務所涉嫌未具抗告人切結依「分割共
    有」另依公訴罪追究。今既為「分割共有」被告拒交店鑰，
    享受有免稅特權庭審95年至97年地價、房屋營業稅等語。
二、按法官有民事訴訟法第32條所定以外之情形，足認其執行職
    務有偏頗之虞者，當事人得聲請法官迴避，民事訴訟法第33
    條第1 項第2 款固定有明文。惟按「民事訴訟法第33條第1
    項第2 款規定推事有應自行迴避而不自行迴避以外之情形，
    足認其執行職務有偏頗之虞，據而聲請推事迴避者，應以推
    事對於訴訟標的有特別利害關係，或與當事人之一造有密切
    之交誼或嫌怨，或基於其他情形客觀上足疑其為不公平之審
    判者為其原因事實，若僅憑當事人之主觀臆測，或不滿意推
    事進行訴訟遲緩，或認推事指揮訴訟欠當，則不得謂其有偏
    頗之虞」、「僅於訴訟進行中有所指揮或裁判，致當事人一
    造不利，在主觀上疑其不公，自不能遽以偏頗為理由聲請拒
    卻」、「推事就當事人聲明之證據不為調查，不得即認其執
    行職務有偏頗之虞」，最高法院亦分別著有69年度台抗字第
    457 號、18年度抗字第342 號、27年度抗字第304 號判例可
    資參照。
三、經查，抗告人以審理本院板橋簡易庭98年度板簡字第220 號
    之承審法官不尊重當事人主義、侵害人權、踐踏司法資源為
    由，聲請法官迴避等情，為抗告人對於承審法官訴訟指揮及
    證據方法取捨方面所為之質疑，僅屬抗告人對於承審法官處
    理該案態度之個人主觀感受及臆度，客觀上尚不足為其執行
    職務有偏頗之虞之事證，核與上述說明之所謂足認法官執行
    職務有偏頗之虞者，乃係指法官於訴訟之結果有利害關係或
    於當事人有親交嫌怨等客觀事實，足使人疑其為不公平之審
    判者而言之情形不合，且綜觀其書狀所提出之證據，亦未能
    釋明承審法官客觀上執行職務有何偏頗之虞之事證。據此，
    抗告人聲請法官迴避，於法即有未合，自不應予准許。至於
    本院板橋簡易庭於98年4 月29日以抗告人未依裁定之期限繳
    納抗告裁判費為由，由獨任法官裁定駁回其抗告，因未以合
    議庭名義為之，尚不發生裁定駁回抗告人對原裁定所提起之
    抗告之效力，故本院仍應就實體審究抗告人之抗告有無理由
    ，應附此敘明。綜上所述，原裁定駁回抗告人所為聲請法官
    迴避之聲請，並無不合，抗告意旨指摘原裁定不當，求予廢
    棄，為無理由，應予駁回
四、結論：本件抗告為無理由，依民事訴訟法第436 條之1 第3
    項、第495 條之1 第1 項、第449 條第1 項、第95條、第78
    條，裁定如主文。
中    華    民    國    98    年    6     月    24    日
            民事第一庭  審判長法  官  李世貴
                              法  官  黃信樺
                              法  官  許瑞東
以上正本證明與原本無異
中    華    民    國    98    年    6     月    24    日
                              書記官  賴玉芬


司法院資訊處製作；財團法人民間司法改革基金會備份。
